【裁判字號】    97,上,77
【裁判日期】    990407
【裁判案由】    拆屋還地等
【裁判全文】
臺灣高等法院高雄分院民事判決            97年度上字第77號
上  訴  人  己○○
            壬○○
            乙○○○
            甲○○
            丙○○○
            庚○○
上列6人共同
訴訟代理人  蔡建賢律師
被  上訴人  戊○○    住高雄市新興區○○○路53號5樓之8
            丁○○    住高雄市苓雅區○○○路82號8樓
共      同
訴訟代理人  徐豐明律師
上列當事人間請求拆屋還地等事件，上訴人對於中華民國97年4
月11日臺灣高雄地方法院95年度訴字第3016號第一審判決提起上
訴，本院於99年3月24日言詞辯論終結，判決如下：
    主  文
上訴駁回。
第二審訴訟費用由上訴人己○○、壬○○、乙○○○各負擔百分
之二十六；由上訴人甲○○負擔百分之十；由上訴人丙○○○負
擔百分之七；餘由上訴人庚○○負擔。
    事 實 及 理 由
一、被上訴人起訴主張：坐落高雄市○○區○鎮段一小段第1012
    地號、面積233 平方公尺及同小段1155地號，面積232 平方
    公尺等2 筆土地（下稱系爭土地）為被上訴人戊○○、丁○
    ○所共有，其取得共有權之時間及應有部分，依序為81年7
    月22日，應有部分均為7/10及93年5 月6 日，應有部分均為
    3/10。而於系爭土地隔鄰之同小段1008、1009、1010、1011
    、1156、1157、1158及1159地號等8 筆土地（下稱系爭隔鄰
    土地）為上訴人己○○、壬○○、乙○○○、甲○○、丙○
    ○○及庚○○所共有，應有部分依序均為26/100、26/100、
    26/100、10/100、7/100 、5/100 。因上訴人於82年間共同
    在系爭隔鄰土地興建保齡球館（建號：同段第5423號，門牌
    號碼：高雄市○○區○○路433 號，下稱系爭保齡球館）時
    ，未經被上訴人同意，申請使用系爭土地作為系爭保齡球館
    之法定停車空間，至94年11月14日始申請變更使用，關閉系
    爭保齡球館，並將變更後之建物出租訴外人作為汽車服務廠
    使用。爰依不當得利之法律關係，訴請上訴人依系爭保齡球
    館應有部分比例，各返還被上訴人戊○○自90年9 月15日起
    ，被上訴人丁○○自93年5 月6 日起，均至94年11月14日止
    （即被上訴人戊○○部分為50個月，被上訴人丁○○部分為
    18又9/30個月）所受相當於租金之利益。聲明求為判決：(一)
    各上訴人應分別給付被上訴人戊○○、丁○○各如附表一「
    應給付金額」欄所示之金額及均自起訴狀繕本送達翌日起至
    清償日止，按週年利率百分之五計算之利息。(二)被上訴人願
    供擔保，請准宣告假執行。
二、上訴人則以：系爭隔鄰土地於82年7 月28日由上訴人出租予
    訴外人癸○○，租賃期間6 年。約定以上訴人名義建造系爭
    保齡球館供營業使用，租期屆滿，系爭保齡球館即歸上訴人
    所有。嗣租期屆滿後，分別續由訴外人辛○○及森固有限公
    司（下稱森固公司）、洪蔡月霞即宏平保齡球館向上訴人繼
    續承租，租期分別為1 年1 月及4 年。最後租期於93年9 月
    30日屆期，上訴人俟承租人將系爭保齡球館騰空交還後，即
    於94年2 月進行重建，並於94年11月14日申請變更設計。上
    訴人僅係將系爭隔鄰土地出租予他人，並未將系爭土地一併
    出租，更未占用系爭土地，被上訴人訴請給付相當於租金之
    不當得利，實無理由等語，資為抗辯。並答辯聲明：(一)被上
    訴人之訴及假執行之聲請均駁回。(二)如受不利判決，願供擔
    保，請准宣告免為假執行。
三、本件原審對於被上訴人之請求，判決：(一)上訴人應給付被上
    訴人如附表一「應給付金額」欄所示之金額，及如「利息」
    欄所示之利息。(二)訴訟費用由上訴人己○○、壬○○、乙○
    ○○各負擔百分之二十六，由上訴人甲○○負擔百分之十、
    由上訴人丙○○○負擔百分之七，餘由上訴人庚○○負擔。
    並依兩造之聲請，分別酌定相當之擔保金額，併予宣告假執
    行及免為假執行。上訴人聲明不服，上訴聲明求為判決：(一)
    原判決廢棄。(二)被上訴人在第一審之訴及假執行之聲請均駁
    回。(三)第一、二審訴訟費用由被上訴人負擔。被上訴人則答
    辯聲明：(一)上訴駁回。(二)第二審訴訟費用由上訴人負擔。
四、兩造不爭執之事項如下，並有系爭土地，系爭隔鄰土地土地
    登記謄本、土地使用權同意書、地籍圖謄本、陳情書暨附圖
    、停車照片、不動產買賣契約書、建物登記謄本、停車場租
    金明細表、地價謄本、強制執行聲請狀、鑑估報告書內照片
    附卷可稽，堪予採信：
  (一)系爭土地為被上訴人戊○○、丁○○所共有，其取得共有權
    之時間及應有部分，依序為81年7 月22日，應有部分均為7/
    10及93年5 月6 日，應有部分均為3/10。
  (二)坐落系爭土地東側之系爭隔鄰土地上之系爭保齡球館為上訴
    人己○○、乙○○○、壬○○、甲○○、丙○○○所共有，
    應有部分依序為26/100、26/100、26/100、10/100、7/100
    及5/100 。系爭隔鄰土地於82年7 月28日由上訴人出租予癸
    ○○作為興建保齡球館使用，癸○○於82年12月31日將以上
    訴人名義所建造系爭保齡球館辦理第1 次登記時，使用執照
    係以系爭土地作為法定停車空間。嗣於94年11月14日變更設
    計後，使用執照始未再以系爭土地為法定停車空間使用。
  (三)系爭土地北方緊鄰30米宏平路，鄰近統一超商，離沿海路約
    300 公尺，無論供居住或商業用途均佳。
  (四)上訴人將系爭隔鄰土地於82年8 月1 日起至88年7 月31日止
    ，出租予癸○○興建系爭保齡球館營業使用，租期屆滿，系
    爭保齡球館即歸上訴人所有。第1 年每坪每月租金為500 元
    ，每年調高10/100。88年8 月1 日起改由辛○○、森固公司
    承租，租期1 年1 月，至89年8 月31日止。上訴人於89年12
    月12日將系爭隔鄰土地及系爭保齡球館出租予宏平保齡球館
    即洪月霞，並收取租金，其租期至93年9 月30日止。
五、兩造爭執之事項為：(一)上訴人自90年9 月15日起至94年11月
    14日止，有無占用系爭土地？如有占用系爭土地，有無正當
    權源？(二)被上訴人請求上訴人給付相當於租金之不當得利，
    有無理由？
六、上訴人自90年9 月15日起至94年11月14日止，有無占用系爭
    土地？如有占用系爭土地，有無正當權源？
  (一)依上訴人與癸○○就系爭隔鄰土地所訂「土地租賃契約書（
    見原審卷第59頁至第61頁）第3條、第5條第1款、第4款約定
    「租賃期限自82年8月1日起至88年7月31日止，共6年」、「
    承租人（即癸○○）得經出租人（即上訴人）之同意以出租
    人之名義申請建築執照（即系爭保齡球館之建築執照），建
    設4 樓R 、C 結構之建物」、「上開建物（含建物內之設施
    ）於租賃期間屆滿，或有其他情事終止租約時，均由出租人
    收回，承租人不得異議，亦不得請求任何補償」等語。又系
    爭建物（即系爭保齡球館）之所有權，亦經上訴人依系爭隔
    鄰土地之應有部分比例，登記為所有權人等事實，亦有建物
    登記謄本1 份在卷足憑（見原審卷第51頁、第52頁），是系
    爭保齡球館雖為癸○○所興建，然自租期屆滿翌日即88年8
    月1 日起，其所有權已歸上訴人按系爭隔鄰土地之應有部分
    比例保持共有等情，應可認定。又申請設立保齡球館一定要
    有法定停車空間，否則其建造執照及使用執照均無法取得等
    事實，已經證人即系爭保齡球館之設計者蔡並茂於原審到庭
    證述明確（見原審卷第222 頁）。而癸○○於82年12月31日
    將以上訴人名義所建造系爭保齡球館辦理第1 次登記時，使
    用執照係以系爭土地作為法定停車空間，嗣癸○○租期屆滿
    ，上訴人於88年8 月1 日將系爭保齡球館收回後，仍將之再
    分別出租與辛○○、森固公司及洪蔡月霞作為保齡球館營業
    使用，嗣至94年11月14日變更設計後，使用執照始未再以系
    爭土地為法定停車空間使用等事實，亦為兩造所不爭執，則
    被上訴人主張自90年9 月15日起至94年11月14日止，系爭土
    地係由上訴人占用使用，即屬有據，堪予採信。
  (二)按稱租賃者，謂當事人約定，一方以物租與他方使用收益，
    他方支付租金之契約，民法第421 條第1 項定有明文。上訴
    人辯稱癸○○興建系爭保齡球館前，曾向當時之所有權人即
    被上訴人戊○○及訴外人涂茂盛承租系爭土地作為停車場使
    用等情，已提出癸○○之支票帳簿節本及支票影本（即如附
    表二編號1.２所示）為證。而該支票面額共72萬元，係癸○
    ○用以支付自82年9 月2 日起至83年9 月1 日止之法定停車
    場租金，此有該支票帳簿節本附卷可稽（見原審卷第256 頁
    ）。且該支票業由被上訴人戊○○之配偶曾張美雪提示付款
    ，亦有陽信銀行小港分行函及所附支票影本、板信商業銀行
    作業部函及所附客戶資料、存摺交易明細及個人資料在卷可
    按（見原審卷第263 頁、第275 頁、第278 頁）。又依上訴
    人提出被上訴人不爭執形式真正之森固公司簽發之支票影本
    （如表二編號3 ）所示，森固公司曾簽發面額84萬元支票以
    支付「球館旁停車場（即系爭土地）自83年11月22日起至84
    年11月21日止之土地租金」，此亦有該支票影本1 紙附卷可
    稽（見原審卷第261 頁），且該支票提示後係存入被上訴人
    戊○○之帳戶等情，亦有華南商業銀行新興分行函及所附存
    款憑條在卷可按（見原審卷第279 頁）。又系爭保齡球館興
    建時附有系爭土地同意供作系爭保齡球館停車空間使用之土
    地使用權同意書1 份等情，亦有該同意書1 份附卷可憑（見
    原審卷第29頁）。被上訴人雖否認該同意書係由包含被上訴
    人戊○○在內之系爭土地當時全體共有人所簽立；然被上訴
    人戊○○及其配偶既收受支付系爭土地租金之支票票款，且
    迄未能提出有其他收受原因；參以系爭土地供系爭保齡球館
    使用為停車空間之事實，亦有被上訴人提出之現場照片2 張
    附卷可稽（見原審卷第33頁），則如非被上訴人事先已同意
    提供系爭土地供作為系爭保齡球館停車空間使用，被上訴人
    對於系爭土地顯而易見之使用狀況，實無至今始表示反對使
    用並提起訴訟，請求相當於租金之不當得利之可能。是系爭
    保齡球館於興建之時，即已取得當時系爭土地之所有權人同
    意，得以系爭土地作為停車空間使用，且已繳自同意使用時
    起至84年11月21日止之土地租金等事實，應可認定。依上所
    述，堪認癸○○與當時系爭土地所有權人間，業已訂立系爭
    土地之租賃契約。惟如附表二所示支票支付租金僅至84年11
    月21日止，而癸○○與上訴人簽訂之租賃系爭隔鄰土地建造
    系爭保齡球館之租期僅6 年，而於88年7 月31日期滿，又系
    爭土地既係作為系爭保齡球館法定停車空間使用，嗣於94年
    11月14日變更設計後，使用執照始未再以系爭土地為法定停
    車空間使用，則應難認系爭保齡球館自88年8 月1 日起，有
    使用系爭土地為法定停車空間之合法權源。而上訴人自88年
    8 月1 日收回系爭保齡球館後，仍將之改租與他人經營保齡
    球館使用，已如前述，又上訴人迄未能就自88年8 月1 日起
    至94年11月14日止，使用系爭土地為法定停車場係有合法權
    源等情舉證證明，則被上訴人主張上訴人自90年9 月15日起
    至94年11月14日止，占用系爭土地，並無正當權源即屬有據
    ，堪予採信。
七、被上訴人請求上訴人給付相當於租金之不當得利，有無理由
    ？
  (一)按無法律上原因而受利益，致他人受損害者，應返還其利益
    。民法第179 條前段定有明文。又依不當得利之法則請求返
    還不當得利，以無法律上之原因而受利益，致他人受有損害
    為其條件，故其得請求返還之範圍，應以對方所受之利益為
    應非以請求人所受損害若干為準。無權占有他人土地，可能
    獲得相當於租金之利益為社會通常之觀念，是土地所有人自
    得請求無權占有人返還相當於租金之利益（最高法院61年台
    上字第1695號判例參照）。又按土地法第97條第1 項限制房
    屋租金之規定，應僅限於城巿地方供住宅用之房屋，始有其
    適用。至非供居住之營業用房屋並不涵攝在內。此觀該條項
    立法本旨側重「防止房屋所有人乘機哄抬租金，造成城巿居
    住問題」，及同法第3 編第3 章「房屋及基地租用」第94條
    至第96條均就「城巿住宅用房屋」設其規範，暨該條項蘊含
    摒除「城巿營業用房屋」在外之「隱藏性法律漏洞」有以「
    目的性限縮解釋」補充必要自明（最高法院93年度台上字第
    1718號裁判意旨參照）。
  (二)經查上訴人自90年9 月15日起至94年11月14日止，占用系爭
    土地並無正當權源，已如前述，則上訴人無權占有被上訴人
    所有系爭土地供法定停車空間使用，可能獲得相當於租金之
    利益為社會通常之觀念。又系爭土地既作為上訴人所有系爭
    保齡球館之法定停車場使用，上訴人自係占有使用系爭土地
    ，受有使用系爭土地之利益，自不因系爭保齡球館是否與所
    坐落之系爭隔離土地約定由他人使用而不同，亦不因上訴人
    有無實際於系爭土地上停放車輛而有不同，是上訴人或辯以
    系爭土地係由承租人使用，受有使用利益者為承租人；或辯
    以上訴人並未實際使用系爭土地云云，均不足採信。至於上
    訴人雖另以依被上訴人戊○○前於92年間，以債權人名義對
    債務人即系爭土地前共有人涂黃秀枝聲請原法院為強制執行
    （即原法院92年執字第18237 號），拍賣涂黃秀枝就系爭土
    地之應有部分，該執行事件之不動產鑑估報告書之現場履勘
    照片，抗辯稱被上訴人於92年5 月30日鑑估當時，已將系爭
    土地交由第三人「川湘樓餐廳」作為停車場使用，並設有停
    車管理設備云云，然已為被上訴人所否認。查系爭土地自82
    年12月31日起至94年11月14日止，係供系爭保齡球館作為法
    定停車場使用，已如前述，則系爭土地於92年5 月間，自仍
    係由上訴人占有以之供系爭保齡球館作為停車場使用，上訴
    人迄未能舉證證明被上訴人有將系爭土地交「川湘樓」作為
    停車場使用之事實，是上訴人前揭抗辯亦不足採信。從而被
    上訴人以上訴人自90年9 月15日起至94年11月14日止，占用
    系爭土地，並無正當權源，而請求上訴人給付相當於租金之
    不當得利，揆諸首開說明，即為有理由，應予准許。
  (三)查系爭土地北方緊鄰30米宏平路，鄰近統一超商，離沿海路
    約300 公尺，無論作為居住或商業用途均佳等情，已為兩造
    所不爭執。而依前揭癸○○以森固公司所簽發如附表二編號
    3 所示面額84萬元支票，交付被上訴人作為系爭土地自83年
    11月22日起至84年11月21日止1 年之租金核計，系爭土地當
    時每坪之租金為498 元｛即840000元÷12÷[ （233 平方公
    尺＋232 平方公尺）×0.3025] 坪＝498 元，小數點以下四
    捨五入｝。參以上訴人與癸○○就系爭隔鄰土地所訂之租賃
    契約，約定自82年8 月1 日起至88年7 月31日止，6 年租期
    中，第1 年即以每坪每月500 元計付租金，第2 年起每年調
    高租金10/100，且租期屆滿，癸○○於系爭隔鄰土地，所建
    系爭保齡球館所有權歸上訴人所有等情（見原審卷第59頁）
    ，是癸○○所付予上訴人之系爭隔鄰土地實際租金，每坪每
    月均逾500 元；又上訴人就被上訴人主張計算相當於租金不
    當得利之方式並無爭執等事實，從而本院爰認被上訴人主張
    上訴人自90年9 月15日起至94年11月14日止，占用系爭土地
    ，以每坪每月500 元計算上訴人所受相當於租金之不當得利
    ，並依被上訴人戊○○、丁○○取得系爭土地共有權之時間
    （即依序為81年7 月22日、93年5 月6 日）計算可得向上訴
    人每人請求之期間[ 即依序為50個月（18+9/30 ）個月]，
    並依被上訴人戊○○、丁○○就系爭土地應有部分之比例（
    即依序均為7/10、3/10）及上訴人己○○、乙○○○、壬○
    ○、甲○○、丙○○○就系爭保齡球館之應有部分比例（即
    依序為26/100、26/100、26/100、10/100、7/100 、5/10 0
    ），計算被上訴人戊○○、丁○○各可向上訴人分別請求相
    當於租金不當得利之金額，如附表一「計算式」欄所示，並
    僅請求給付較「計算式」欄為少而如「應給付金額」欄所示
    之金額，即為有理由，應予准許。
八、綜上所述，原審以被上訴人訴請上訴人應分別給付各被上訴
    人如附表一「應給付金額」欄所示之金額及自起訴狀繕本送
    達翌日（即如附表一「利息」欄所示之日）起至清償日止，
    按週年利率5/100 計算之利息，為有理由，而為被上訴人勝
    訴之判決，並依兩造之聲請，分別酌定相當之擔保金額，併
    予宣告假執行及免為假執行，經核尚無不合。上訴論旨指摘
    原判決不當，求予廢棄改判，為無理由，應予駁回。
九、本件事證已臻明確，兩造其餘攻擊防禦方法核與判決之結果
    無影響，爰不一一論述，併予明。
十、據上論結，本件上訴為無理由，依民事訴訟法第449 條第1
    項、第78條、第85條第1 項但書，判決如主文。
中    華    民    國    99    年    4     月    7     日
                              民事第三庭
                                  審判長法官 張國彬
                                  法      官 鄭月霞
                                  法      官 吳登輝
以上正本證明與原本無異。
如對本判決上訴，須於判決送達後20日內向本院提出上訴狀，其
未表明上訴理由者，應於上訴後20日內向本院提出上訴理由書（
均須按他造當事人之人數附繕本）。上訴時應提出委任律師或具
有律師資格之人之委任狀，並依附註條文規定辦理。
中    華    民    國    99    年    4     月    9     日
                                  書  記  官 廖素珍
附註：
民事訴訟法第466條之1 ：
對於第二審判決上訴，上訴人應委任律師為訴訟代理人，但上訴
人或其法定代理人具有律師資格者，不在此限。
上訴人之配偶、三親等內之血親、二親等內之姻親，或上訴人為
法人、中央或地方機關時，其所屬專任人員具有律師資格並經法
院認為適當者，亦得為第三審訴訟代理人。第1 項但書及第2 項
情形，應於提起上訴或委任時釋明之。
台灣高等法院高雄分院97年度上字第77號 附表一：
┌──┬────┬────────────┬────────────┬─────────┐
│編號│應給付之│應受給付之被上訴人      │計算式（小數點以下四捨五│利息（自起訴狀繕本│
│    │上訴人  ├────────────┤入）                    │送達翌日即下列日起│
│    │        │應給付金額（新台幣）    │                        │至清償日止，按週年│
│    │        │                        │                        │利率5 ％計算）    │
├──┼────┼────────────┼────────────┼─────────┤
│    │        │戊○○                  │500 ×〈《233 ＋232 》×│95年9月14日       │
│    │        ├────────────┤0.3025〉×50×0.7 ×0.26│                  │
│ 1  │        │陸拾肆萬零壹拾貳元      │＝640,016               │                  │
│    │        ├────────────┼────────────┼─────────┤
│    │己○○  │丁○○                  │500 ×〈《233 ＋232 》×│95年9月14日       │
│    │        ├────────────┤0.3025〉×〈18＋9/30 〉 │                  │
│    │        │玖萬捌仟柒佰肆拾伍元    │×0.3 ×0.26＝100,391   │                  │
├──┼────┼────────────┼────────────┼─────────┤
│    │        │戊○○                  │500 ×〈《233 ＋232 》×│95年9月14日       │
│    │        ├────────────┤0.3025〉×50×0.7 ×0.26│                  │
│ 2  │        │陸拾肆萬零壹拾貳元      │＝640,016               │                  │
│    │壬○○  ├────────────┼────────────┼─────────┤
│    │        │丁○○                  │500 ×〈《233 ＋232 》×│95年9月14日       │
│    │        ├────────────┤0.3025〉×〈18＋9/30 〉 │                  │
│    │        │玖萬捌仟柒佰肆拾伍元    │×0.3 ×0.26＝100,391   │                  │
├──┼────┼────────────┼────────────┼─────────┤
│    │        │戊○○                  │500 ×〈《233 ＋232 》×│95年9月16日       │
│    │        ├────────────┤0.3025〉×50×0.7 ×0.26│                  │
│3   │        │陸拾肆萬零壹拾貳元      │＝640,016               │                  │
│    │乙○○○├────────────┼────────────┼─────────┤
│    │        │丁○○                  │500 ×〈《233 ＋232 》×│95年9月16日       │
│    │        ├────────────┤0.3025〉×〈18＋9/30 〉 │                  │
│    │        │玖萬捌仟柒佰肆拾伍元    │×0.3 ×0.26＝100,391   │                  │
├──┼────┼────────────┼────────────┼─────────┤
│    │        │戊○○                  │500 ×〈《233 ＋232 》×│95年9月14日       │
│    │        ├────────────┤0.3025〉×50×0.7 ×0.1 │                  │
│4   │        │貳拾肆萬陸仟壹佰伍拾玖元│＝246,159               │                  │
│    │        ├────────────┼────────────┼─────────┤
│    │甲○○  │丁○○                  │500 ×〈《233 ＋232 》×│95年9月14日       │
│    │        ├────────────┤0.3025〉×〈18＋9/30 〉 │                  │
│    │        │萬柒仟玖佰柒拾玖元    │×0.3 ×0.1＝38,612     │                  │
├──┼────┼────────────┼────────────┼─────────┤
│    │        │戊○○                  │500 ×〈《233 ＋232 》×│95年9月14日       │
│    │        ├────────────┤0.3025〉×50×0.7 ×0.07│                  │
│5   │        │壹拾柒萬貳仟壹佰壹拾壹元│＝172,312               │                  │
│    │丙○○○├────────────┼────────────┼─────────┤
│    │        │丁○○                  │500 ×〈《233 ＋232 》×│95年9月14日       │
│    │        ├────────────┤0.3025〉×〈18＋9/30 〉 │                  │
│    │        │貳萬陸仟伍佰捌拾伍元    │×0.3 ×0.07＝27,028    │                  │
├──┼────┼────────────┼────────────┼─────────┤
│    │        │戊○○                  │500 ×〈《233 ＋232 》×│95年9月16日       │
│    │        ├────────────┤0.3025〉×50×0.7 ×0.05│                  │
│6   │        │壹拾貳萬仟零柒拾玖元  │＝123,080               │                  │
│    │庚○○  ├────────────┼────────────┼─────────┤
│    │        │丁○○                  │500 ×〈《233 ＋232 》×│95年9月16日       │
│    │        ├────────────┤0.3025〉×〈18＋9/30 〉 │                  │
│    │        │壹萬捌仟玖佰捌拾玖元    │×0.3 ×0.05＝19,306    │                  │
└──┴────┴────────────┴────────────┴─────────┘
台灣高等法院高雄分院97年度上字第77號 附表二：
┌─┬───┬─────┬──────┬──────┬────┬────┐
│編│發票人│金      額│發票日      │付款人      │ 受款人 │支票號碼│
│號│      │（新台幣）│            │            │        │        │
├─┼───┼─────┼──────┼──────┼────┼────┤
│１│癸○○│36萬元    │82年9 月2日 │高雄市第一信│（未記載│0000000 │
│  │      │          │            │用合作社    │）      │        │
├─┼───┼─────┼──────┼──────┼────┼────┤
│２│癸○○│36萬元    │82年9 月2日 │高雄市第一信│（未記載│0000000 │
│  │      │          │            │用合作社    │）      │        │
├─┼───┼─────┼──────┼──────┼────┼────┤
│３│森固有│84萬元    │83年11月22日│高雄市第一信│戊○○、│0000000 │
│  │限公司│          │            │用合作社    │涂茂盛  │        │
└─┴───┴─────┴──────┴──────┴────┴────┘

司法院資訊處製作；財團法人民間司法改革基金會備份。
